# 政府购买服务的会计分摊问题

提问人：lydia1989 时间：2022-10-21 10:16:24
请教陈版，现在遇到这样一个问题，我们投资的一家企业是给zf提供服务的，做的一个专项审计覆盖期是 2022 年 1 月-6月，这其中大幅亏损，对方说因为都是给zf先提供服务，年底才结账收钱，他们是1-6月不做收入，只记录成本，收入是年底集中进来，但是按照权责发生制很明显收入应该分摊到全年，审计辩解说因为合同还没签，也不能预期年底就能收到钱，约定俗成就是先干活再说，这应该不符合权责发生制吧？

回答人：chenyiwei
从会计技术角度来看，要关注：（ 1 ）“先干活后签约”的惯例，是否隐含了一项各方均默认的事实合同，对各方有一定约束力？如是，则不能仅仅以未签订正式书面合同为由不确认收入，这是五步法中的第一步“识别客户合同”的问题；（ 2 ）因无正式书面合同，所以需按照可变对价的原则合理、谨慎地估计可确认的收入。